臺灣高雄地方法院刑事判決　　　　　　　94年度訴字第3280號
公　訴　人　臺灣高雄地方法院檢察署檢察官
被　　　告　甲○○
上列被告因毒品危害防制條例案件，經檢察官提起公訴（94年度
毒偵緝字第571 號），被告於本院準備程序進行中，就被訴事實
為有罪之陳述，經本院告知簡式審判程序意旨，並聽取公訴人及
被告之意見後，合議庭裁定由受命法官獨任進行簡式審判程序，
本院判決如下：
    主  文
甲○○施用第一級毒品，處有期徒刑捌月。又施用第二級毒品，
處有期徒刑肆月。應執行有期徒刑拾壹月。
    事  實
一、甲○○前因施用毒品案件，經本院於民國91年1 月15日以91
    年度毒聲字第227 號裁定送觀察、勒戒後，認有繼續施用毒
    品傾向，復經本院於91年2 月20日以91年度毒聲字第564 號
    裁定令入戒治處所施以強制戒治，期間經本院於91年7 月12
    日以91年度毒聲字第3933號裁定停止戒治，而於91年8 月1
    日出所，所餘戒治期間付保護管束，並於92年2 月13日保護
    管束期滿，強制戒治執行完畢，由臺灣高雄地方法院檢察署
    檢察官於92年2 月17日以92年度戒毒偵字第140 號為不起訴
    處分在案。猶未戒除毒癮，於強制戒治執行完畢釋放後5 年
    內，復分別基於施用第一級毒品海洛因及第二級毒品甲基安
    非他命之犯意，於94年4 月13日中午12時許，在高雄市左營
    區○○○路454 巷33號住處內，各施用第一級毒品海洛因及
    第二級毒品甲基安非他命乙次，嗣於94年4 月13日下午2 時
    許，在上址為警查獲。
二、案經高雄市政府警察局左營分局報請臺灣高雄地方法院檢察
    署檢察官偵查起訴。
    理  由
一、本件被告所犯為死刑、無期徒刑、最輕本刑為3 年以上有期
    徒刑以外之罪，其於準備程序進行中，就被訴事實為有罪之
    陳述，經受命法官告知簡式審判程序之旨，並聽取公訴人及
    被告意見後，本院合議庭裁定由受命法官獨任進行簡式審判
    程序，合先敘明。
二、前揭事實，業據被告於本院審理中坦認不諱，且經警採集其
    尿液送請高雄市立凱旋醫院先以酵素免疫法初步檢驗，復以
    氣相層析質譜法確認檢驗，其結果確呈嗎啡（即海洛因進入
    人體後之代謝物）及甲基安非他命陽性反應，此有該醫院出
    具之尿液檢驗報告、高雄市政府警察局左營分局製作之尿液
    送驗代碼姓名對照管制表各1 份附卷可稽（警卷第13、14頁
    ）。按目前尿液檢驗方法略為：先以酵素免疫法做初步篩檢
    ，如篩檢濃度大於閥值（CUTOFF- VALUE）， 必須進一步做
    確認試驗，確認試驗方法中，精密度最優者為氣體層析質譜
    法（GC/MS）。 所謂「氣相層析質譜法」包括「氣相層析儀
    」及「質譜儀」二部分，在「氣相層析儀」部分，其方法為
    將物質氣化後，再經分析管分離，由於各種物質之沸點及對
    管柱之吸附力不同，在經過檢測器測定後，表現出不同的滯
    留時間，利用滯留時間來判定是何種物質；而「質譜儀」則
    係檢測器，能將物質撞擊成碎片，記錄其質譜圖，因每個化
    合物之鍵結能力不同，故不同物質會有特定之質譜圖，因此
    在物質判斷上有若指紋鑑定，理論上如扣除人為因素不予列
    計者，氣相層析質譜儀之精確度接近百分之百，此乃濫用藥
    物檢驗及施用毒品犯罪之審判實務上週知之事實。本件被告
    尿液既經上開醫院先以酵素免疫法初步檢驗，復以氣相層析
    質譜法確認檢驗，揆諸上開說明，已足可排除產生偽陽性反
    應之可能。是被告前開自白核與科學方法檢驗結果相符，足
    堪採信。又被告前因施用毒品案件，經本院於91年1 月15日
    以91年度毒聲字第227 號裁定送觀察、勒戒後，認有繼續施
    用毒品傾向，復經本院於91年2 月20日以91年度毒聲字第56
    4 號裁定令入戒治處所施以強制戒治，期間經本院於91年7
    月12日以91年度毒聲字第3933號裁定停止戒治，而於91年8
    月1 日出所，所餘戒治期間付保護管束，並於92年2 月13日
    保護管束期滿，強制戒治執行完畢，由臺灣高雄地方法院檢
    察署檢察官於92年2 月17日以92年度戒毒偵字第140 號為不
    起訴處分在案等情，業經本院調取臺灣高等法院被告前案紀
    錄表、本院院內索引卡紀錄表各1 份核閱無誤，並有刑案資
    料查註紀錄表、全國施用毒品案件紀錄表、受觀察勒戒人毒
    品及前科紀錄簡列表各1 份在卷可按。其於強制戒治執行完
    畢釋放後，5 年內再犯本件施用毒品罪，應依毒品危害防制
    條例第23條第2 項之規定依法追訴。本件事證明確，被告犯
    行洵堪認定，應予依法論科。
三、按海洛因、甲基安非他命分別為毒品危害防制條例第2 條第
    2 項第1 款、第2 款明定之第一級、第二級毒品。核被告所
    為，係犯同條例第10條第1 項、第2 項之施用第一級、第二
    級毒品罪。其於施用前後，分別持有海洛因、甲基安非他命
    之低度行為，應為施用之高度行為所吸收，均不另論罪。又
    所犯上開二罪，犯意各別，行為互殊，應分論併罰。爰審酌
    被告前因施用毒品案件，經觀察勒戒、強制戒治執行完畢後
    ，仍未能徹底戒絕毒品，顯見其意志薄弱，非經相當時間與
    毒品隔離，難於矯治，惟念及施用毒品究為戕害自己之身體
    健康，尚未對他人造成危害，且於審理時坦承犯行，態度尚
    可等一切情狀，分別量處如主文所示之刑，並依法定其應執
    行之刑，以資懲儆。
據上論斷，應依刑事訴訟法第273 條之1 第1 項、第299 條第1
項前段，毒品危害防制條例第10條第1 項、第2 項，刑法第11條
前段、第51條第5 款，判決如主文。
本案經檢察官乙○○到庭執行職務。
中　　華　　民　　國　　94　　年　　12　　月　　19　　日
                  刑事第六庭    法　官  林柏壽
以上正本證明與原本無異。
如不服本判決，應於判決送達後10日內，向本院提出上訴狀。
中　　華　　民　　國　　94　　年　　12　　月　　20　　日
                                書記官  林國龍
附錄本案論罪科刑法條全文：
毒品危害防制條例第10條
施用第一級毒品者，處6 月以上5 年以下有期徒刑。
施用第二級毒品者，處3 年以下有期徒刑。
